臺灣高雄地方法院民事判決　　　　　　　 96年度訴字第342號
原　　　告　甲○○
被　　　告　乙○○
上當事人間損害賠償事件，本院民國96年2 月26日言詞辯論終結
，判決如下：
    主  文
被告應給付原告新臺幣壹拾萬元，及自民國九十五年八月三日起
至清償日止，按週年利率百分之五計算之利息。
原告其餘之訴駁回。
至訴訟費用由被告負擔十分之一，餘由原告負擔。
本判決得假執行。
原告其餘假執行之聲請駁回。
    事  實及理  由
一、本件原告起訴主張：被告於民國94年1 月22日晚間10時50分
    許，在高雄縣岡山鎮○○路9 號「愛情海商務KTV 」內，為
    原告與耿愛玲之債務問題，與原告發生爭執，詎其竟基於傷
    害之故意，持客觀上足以致人死傷之不明物品，毆打原告之
    頭部。原告先經送往高雄縣岡山鎮劉光雄醫院進行手術縫合
    ，並住院至94年1 月23日，其後再轉院至李明達醫院住院至
    同年月28日，經醫師診斷之結果，原告因被告上開傷害行為
    ，受有頭部傷害合併腦震盪右側前額挫裂傷兩處，均分別為
    2.5 ×2.5 公分之傷害。被告既有不法傷害原告身體之行為
    ，且由原告所受之傷害十分嚴重，足見原告手段兇狠殘忍，
    並應係持尖銳足以致人於死之兇器為之，另原告受傷之部位
    係位於頭部，已影響原告外貌，造成原告不論在身體或精神
    上，均受有極大之痛苦，心理上亦因被告此次傷害行為，同
    受有驚恐及壓迫，為此爰依民法第184 條第1 項、第195 條
    之規定，請求被告應給付原告慰撫金。並聲明：(一)被告應給
    付原告新臺幣（下同）100 萬元，及自民國94年1 月22日起
    至清償日止，按年息5 ％計算之利息；(二)原告願供擔保，請
    准宣告假執行。
二、被告則以：原告雖於94年1 月22日在上開地點有受傷之事實
    ，惟原告所受之傷害，並非伊所造成，是因為原告先拿玻璃
    杯砸牆壁，反彈到地上，原告又跌倒，所以才會刺傷等語置
    辯，並聲明：原告之訴駁回。
三、按因故意或過失，不法侵害他人之權利者，負損害賠償責任
    。而不法侵害他人之身體、健康、名譽、自由、信用、隱私
    、貞操，或不法侵害其他人格法益而情節重大者，被害人雖
    非財產上之損害，亦得請求賠償相當之金額。民法第184 條
    第1 項前段、第195 條第1 項分別定有明文。本件原告起訴
    為如前之主張，被告既以上開情詞置辯，則本件原告之請求
    應否准許，其爭點即在於：(一)被告有無於原告所主張之時地
    ，傷害原告並致原告受有上揭傷害之事實？(二)原告請求之慰
    撫金金額是否適當？茲分述本院之判斷如下：
（一）被告有無於原告所主張之時地，傷害原告並致原告受有前
      揭傷害之事實？
    (一)原告主張其於上開時地遭原告以不明物體毆打頭部成傷之
      事實，業據原告提出診斷證明書3 份及照片1 幀在卷為證
      ，而經核原告於刑事案件偵、審及本院審理時所述遭被告
      毆打之情節可能導致之傷害，與上開由原告所提出之診斷
      證明書所載原告所受之傷害，大致相符，其指訴應可信為
      真實。
    (二)被告雖辯稱原告所受之傷害，係自行跌倒碰撞地上之玻璃
      杯所致云云。惟查果如係原告自行跌倒而受傷，衡情其四
      肢及軀幹部應受有不等之擦、挫傷或其他之傷害，然觀原
      告所提出之上開診斷證明書，其除於右側前額受有挫裂傷
      兩處外，身體其他部位，並無任何受傷之跡象，被告此部
      分之辯詞，因與常情有違而自難採信。
    (三)佐以被告於刑事案件審理時，亦自承：當時有與告訴人（
      即原告）發生爭執，因而有肢體衝突等語（見本院95年度
      簡字第6811號傷害案件卷宗95年11月27日訊問筆錄），則
      原告所受之傷害，應可認係在兩造肢體衝突中遭被告毆打
      所致。
    (四)綜上，原告主張於上開時、地遭被告毆打而受有前述之傷
      害，應可信為真實。
（二）原告請求之慰撫金金額是否適當？茲分述本院之判斷如下
      ：
    (一)按非財產上損害之慰撫金數額，究竟若干為適當，因不若
      財產上之請求，有一定之損害金額可供憑算，自應斟酌一
      切情事，包括行為之態樣、所造成之損害、兩造身份、地
      位及經濟狀況等等，俾為審判之依據。
    (二)經查，原告為小學畢業，被告則為高職畢業，分別經兩造
      陳述在卷，復為兩造所不爭執（見本院卷第16頁及17頁）
      ，而兩造名下均僅有汽車1 部，另原告於94年度僅有14,
      184 元之收入，而被告亦僅有111,504 元之收入等事實，
      則有稅務電子閘門財產所得調件明細表2 份附卷可佐，雖
      原告陳稱其有高達20萬元之月收入云云，惟並未提出任何
      證據足實其說，復與上開原告之所得資料不相符合，自難
      採信；而原告因被告之傷害行為，受有右側前額挫裂傷兩
      處，均分別為2.5 ×2.5 公分之傷害，有上述診斷證明在
      在卷可證，因為位於頭臉部，衡情對外貌應存有一定之影
      響，然因傷害尚非重大，如經妥適之治療，應不致造成過
      大之損害，原告雖又稱其因被告之傷害行為，而心理受有
      嚴重驚恐云云，並提出樂安醫院門診收據11紙，欲證明其
      因遭被告傷害而有焦慮、恐慌等精神病症，然觀原告就診
      之期間，係於本件傷害行為3 個月之後，且由其提出之門
      診收據，亦無法證明確係因遭被告毆打所致，其此部分之
      陳述，亦難遽採。是綜上兩造之學經歷、身分地位及經濟
      狀況，以及原告所受之損害，本院認原告得請求非財產上
      之損害賠償，即慰撫金之金額，以10萬元為當，逾此部分
      之請求，尚屬無據。
    (三)又原告雖主張自傷害行為之日起，被告即應負給付遲延之
      責任，然因侵權行為之損害賠償，應自有請求權人向應為
      給付之人提出給付之請求，而未受給付，應為給付之人始
      負給付遲延之責。本件兩造曾於95年8 月2 日經調解，惟
      因意見不一致而未成立，有調解不成立證明書1 份在卷，
      則在無證據足認原告於遭受被告傷害當日，即向原告為損
      害賠償請求之情形下，堪認被告應自調解不成立之日翌日
      起，即95年8 月3 日，始負遲延責任。
    (四)綜上，原告請求被告給付非財產上之損害賠償10萬元，以
      及自95年8 月3 日起至清償日止，按週年利率5 ％計算之
      利息，為有理由，逾此部分之金額及遲延利息之請求，均
      無理由，而應予駁回。
四、因本件所命被告應向原告給付之金額未逾50萬元，爰依民事
    訴訟法第389 條第1 項第5 款之規定，依職權宣告假執行。
    至原告敗訴之部分，其假執行之聲請，即失所附麗，自應一
    併予以駁回。
據上論結，本件原告之訴為一部有理由，一部無理由，爰依民事
訴訟法第79條、第389 條第1 項第5 款，判決如主文。
中　　華　　民　　國　　96　　年　　3 　　月　　12　　日
                  民事鳳山分庭法　官　李怡諄
正本係照原本作成。
如不服本判決，應於送達後20日內，向本院提出上訴狀並表明上
訴理由，如於本判決宣示後送達前提起上訴者，應於判決送達後
10日內補提上訴理由書（須附繕本）。
中　　華　　民　　國　　96　　年　　3 　　月　　12　　日
                                書記官　林豐富
